臺灣臺北地方法院交通事件裁定　　　　94年度交聲字第110號
異　議　人
即受處分人　甲○○
上列受處分人因違反道路交通管理處罰條例案件，對於臺北市交
通事件裁決所中華民國93年12月31日所為之處分（原處分案號：
北市裁一字第裁22—A1A105342 號），聲明異議，本院裁定如下
：
    主      文
異議駁回。
    理      由
一、按道路交通管理處罰條例及道路交通安全規則所稱之「汽車
    」，依道路交通管理處罰條例第3條第8款及道路交通安全規
    則第2條第1項第1 款規定，均包括「機器腳踏車」。次按，
    車輛行駛至無號誌或號誌故障而無交通警察指揮之交岔路口
    ，支線道車應暫停讓幹道車先行，未劃分幹、支線道或同為
    幹線道或支線道者，轉彎車應暫停讓直行車先行；如同為直
    行車或轉彎車者，左方車應暫停讓右方車先行，道路安全規
    則第102條第1項第2 款定有明文；汽車駕駛人，爭道行駛而
    有支線道車不讓幹線道車先行，或兩線均為幹線道或支線道
    時，左方車不讓右方車先行之情形者，處新臺幣（下同）60
    0元以上1800元以下罰鍰，並應記違規點數1點，道路交通管
    理處罰條例第45條第1項第9款、第63條第1項第1款分別定有
    明文。又汽車駕駛人，駕駛汽車違反道路交通安全規則，因
    而肇事致人受傷者，記違規點數3點，同條例第61條第3項亦
    規定甚明。
二、本件異議人即受處分人甲○○於民國93年10月11日8 時50分
    許，駕駛車牌號碼BKA—926號普通重型機車，沿撫遠街379
    巷由東向西行駛（路口設有停字標誌，意即停車再開，屬支
    線道）至臺北市○○街379巷交叉路口此肇事地點時，其左
    側車身與撫遠街北向南方由許書瑗所駕駛向外側車道行駛之
    74 12—HM號自小客車左前角保險桿發生碰撞而肇事，經臺
    北市政府警察局松山分局交通分隊員警以受處分人有支線道
    車不讓幹線道車先行之違規行為，因而肇事致人受傷為由，
    依道路交通管理處罰條例第45條第1項第9款、第61條第3項
    之規定掣單舉發，經將舉發通知單送達受處分人後，受處分
    人於應到案日期前向原處分機關提出申訴，經原處分機關函
    請舉發單位調查結果，仍認受處分人確有前開違規行為，原
    處分機關乃依道路交通管理處罰條例第45條第1項第9款、第
    61條第3項、第63條第1項規定，於93年12月31日以北市裁一
    字第裁22—A1A105342號裁決書裁處受處分人罰鍰600元，並
    記違規點數4點在案。
三、受處分人聲明異議意旨略以：其當時駕駛BKA—926機車之際
    ，已在路口停止確認能否通行，還留在原地之時，卻突然遭
    許書瑗所駕駛7412—HM自用小客車違規逆向迴轉撞擊倒地，
    是本件違法肇事者實為7412—HM小客車之駕駛人，但卻因未
    查明而不處罰，反而處罰依法駕駛之人，與公平正義不符云
    云。
四、經查，受處分人於93年10月11日8 時50分許，駕駛車牌號碼
    BKA—926號普通重型機車，沿臺北市○○街379 巷由東往西
    方向行駛，行經至臺北市○○街379 巷交叉路口此肇事地點
    時，左側車身與沿撫遠街北向南行駛之7412—HM號自用小客
    車左前角保險桿碰撞，致受處分人所駕駛BKA—926號普通重
    型機車附載人林惟聖倒地受傷之事實，有臺北市○○○○○
    道路交通事故現場圖、交通事故分析研判表、臺北市政府松
    山分局交通分隊道路交通事故補充資料表、交通事故談話紀
    錄表等附卷可稽，此情已足認定；且臺北市○○街379巷東
    向西設有「停」字標誌，業據載明於前揭交通事故分析研判
    表，足見該道路為支線道，此情復足認定。受處分人雖辯稱
    係遭許書瑗所駕駛7412—HM自用小客車違規逆向迴轉而被該
    小客車撞倒在地云云，惟證人即當時駕駛7412—HM自用小客
    車之許書瑗於本院調查中結證稱當時其在看到受處分人所駕
    駛之機車發動後，才開始啟動其自用小客車前行，是受處分
    人突然緊急煞車才會導致本件事故等語（見本院94年2月22
    日訊問筆錄）；徵諸受處分人前於臺北市政府警察局松山分
    局交通分隊交故事故談話記錄表中，亦自稱當時已看到有一
    輛車（按此應即為許書瑗所駕駛7412—HM自用小客車）向其
    方向駛來，其見狀即稍微向前行駛等語（見該受處分人之談
    話記錄表），足見受處分人當時在見到許書瑗所駕駛7412—
    HM自用小客車駛近之際，仍有繼續行駛之情。故本件受處分
    人與許書瑗當時既均已同樣行駛進入道路中央，且優先之路
    權係許書瑗而非受處分人所有，受處分人在應注意支線道車
    應讓幹線道車先行之情形下，詎未予注意以致肇事並致人受
    傷，其違規情節確已足認定，受處分人所辯，尚不足採。
五、綜上所述，受處分人確有支線道車不讓幹線道車先行之違規
    行為，因而肇事致他人受有傷害，且已於應到案日期前提出
    申訴，從而原處分機關依道路交通管理處罰條例第45條第1
    項第9款、第63條第1項第1款、第61條第3項、處理細則第44
    條第1項及基準表之規定，裁處受處分人600元之罰鍰，共記
    違規點數4 點，經核並無違誤。本件受處分人之異議為無理
    由，自應將其異議駁回。
據上論斷，應依道路交通案件處理辦法第19條，裁定如主文。
中　　華　　民　　國　　94　　年　　3 　　月　　24　　日
                  交通法庭法  官  吳冠霆
上正本證明與原本無異。
如不服本裁定，應於裁定送達後5日內向本院提出抗告狀。
                          書記官  楊文祥
中　　華　　民　　國　　94　　年　　3　 　月　　30　　日
